臺灣臺中地方法院刑事判決　　　　　　　　　　　　　九十三年度易字第八九四號
　　公　訴　人　臺灣臺中地方法院檢察署檢察官
　　被　　　告　甲○○
右列被告因違反毒品危害防制條例案件，經檢察官提起公訴（九十三年度毒偵字第八
九九號），及移
命法官獨任進行簡式審判程序，判決如左：
    主  文
甲○○連續施用第二級毒品，處有期徒刑拾月。
    事  實
一、甲○○前於民國（下同）八十九年間，曾因竊盜案件，經本院以九十年度易字第
    九九０號判處有期徒刑一年四月，並經臺灣高等法院臺中分院以九十年度上易字
    第二一三九號駁回上訴確定；復於九十年間，因違反毒品危害防制條例案件，經
    本院以九十年度訴字第五七八號分別判處有期徒刑十月、四月，定其應執行有期
    徒刑一年確定，後與前開竊盜案件所處徒刑經定其應執行有期徒刑二年二月確定
    ；復因違反毒品危害防制條例案件，經本院以九十一年度易字第六０九號判處有
    期徒刑八月確定，上開所處之刑經接續執行，於九十三年二月四日因假釋付保護
    管束而出監，預於九十四年三月十六日始縮刑期滿而執行完畢，現仍假釋中；又
    前於八十九年間，因施用毒品案件，經依本院八十九年度毒聲字第六二九八號裁
    定送觀察、勒戒後，認無繼續施用毒品之傾向，於八十九年十一月十三日，由臺
    灣臺中地方法院檢察署檢察官以八十九年度毒偵字第六九一二號不起訴處分確定
    。復因施用第一級毒品海洛因及第二級毒品安非他命案件，經依本院九十年度毒
    聲字第五五四號裁定，令入臺灣臺中看守所附設勒戒處所施以觀察、勒戒後，認
    有繼續施用毒品傾向，於九十年二月十六日，由臺灣臺中地方法院檢察署檢察官
    以九十年度毒偵字第七七九號提起公訴，於九十年三月二十八日，經本院以九十
    年度訴字第五七八號就其施用第一級毒品部分，判處有期徒刑十月，就其施用第
    二級毒品部分，則判處有期徒刑四月，並定其應執行有期徒刑一年確定，並依本
    院九十年度毒聲字第一０一０號裁定令入戒治處所施以強制戒治一年；嗣甲○○
    經送臺灣臺中戒治所強制戒治，其成效經評定為合格，無繼續戒治之必要，由本
    院於九十年十一月十六日，以九十年度毒聲字第五０四七號裁定甲○○停止戒治
    ，所餘戒治期間，付保護管束；詎甲○○猶不思悔改，於保護管束期間復因施用
    第二級毒品安非他命案件，又分別經臺灣臺中地方法院檢察署檢察官聲請本院裁
    定撤銷停止戒治令入戒治處所施以強制戒治，及以九十一年度毒偵字第三０五號
    偵查起訴，經本院分別以九十一年度毒聲字第二四九號裁定撤銷停止戒治令入戒
    治處所施以強制戒治，及以九十一年度易字第六０九號判處有期徒刑八月確定，
    甲○○經送臺灣臺中戒治所強制戒治後，於九十一年四月十九日始強制戒治期滿
    。詎甲○○仍不知戒絕，於強制戒治執行完畢釋放後五年內，復基於施用第二級
    毒品安非他命之概括犯意，分別於九十三年二月十六日中午及同年三月十六日下
    午四時許，在臺中市西屯區新光三越百貨公司附近之工地內，以將第二級毒品安
    非他命置於吸食器內，以火燒烤產生燻煙，再吸食該燻煙之方式，連續施用安非
    他命二次。嗣分別於九十三年二月十八日上午十時三十分許及同年三月十七日上
    午九時五十五分許，甲○○在臺灣臺中地方法院檢察署觀護人室接受定期採尿，
    經送檢體結果，確均呈現安非他命及甲基安非他命陽性反應，始查悉上情。
二、案經臺灣臺中地方法院檢察署檢察官主動簽分偵辦，暨同署檢察官移送併案審理
    。
    理  由
一、右揭事實，業據被告甲○○於本院審理時坦承不諱，且被告分別於九十三年二月
    十八日上午十時三十分許及同年三月十七日上午九時五十五分許，在臺灣臺中地
    方法院檢察署觀護人室接受定期採尿，經送檢體結果，確均呈現安非他命及甲基
    安非他命陽性反應，有中山醫學大學附設醫院藥物濫用檢測中心出具之檢驗報告
    各一紙在卷可證。又被告前因施用毒品案件，經依本院八十九年度毒聲字第六二
    九八號裁定送觀察、勒戒後，認無繼續施用毒品之傾向，於八十九年十一月十三
    日，由臺灣臺中地方法院檢察署檢察官以八十九年度毒偵字第六九一二號不起訴
    處分確定；復因施用第一級毒品海洛因及第二級毒品安非他命案件，經依本院九
    十年度毒聲字第五五四號裁定，令入臺灣臺中看守所附設勒戒處所施以觀察、勒
    戒後，認有繼續施用毒品傾向，於九十年二月十六日，由臺灣臺中地方法院檢察
    署檢察官以九十年度毒偵字第七七九號提起公訴，於九十年三月二十八日，經本
    院以九十年度訴字第五七八號就其施用第一級毒品部分，判處有期徒刑十月，就
    其施用第二級毒品部分，則判處有期徒刑四月，並定其應執行有期徒刑一年確定
    ，並依本院九十年度毒聲字第一０一０號裁定令入戒治處所施以強制戒治一年；
    嗣甲○○經送臺灣臺中戒治所強制戒治，其成效經評定為合格，無繼續戒治之必
    要，由本院於九十年十一月十六日，以九十年度毒聲字第五０四七號裁定甲○○
    停止戒治，所餘戒治期間，付保護管束；詎甲○○猶不思悔改，於保護管束期間
    復因施用第二級毒品安非他命案件，又分別經臺灣臺中地方法院檢察署檢察官聲
    請本院裁定撤銷停止戒治令入戒治處所施以強制戒治，及以九十一年度毒偵字第
    三０五號偵查起訴，經本院分別以九十一年度毒聲字第二四九號裁定撤銷停止戒
    治令入戒治處所施以強制戒治，及以九十一年度易字第六０九號判處有期徒刑八
    月確定，甲○○經送臺灣臺中戒治所強制戒治後，於九十一年四月十九日始強制
    戒治期滿，有臺灣高等法院被告全國前案紀錄表、臺灣臺中地方法院檢察署刑案
    資料查註紀錄表等附卷可佐。是本件被告於強制戒治執行完畢釋放後五年內再犯
    本件施用毒品罪，事證已臻明確，被告連續施用第二級毒品犯行洵堪認定，應依
    法論科。
二、核被告所為，係犯有毒品危害防制條例第十條第二項之施用第二級毒品罪。又被
    告因施用安非他命毒品前後之持有安非他命之低度行為，應為其施用之高度行為
    所吸收，不另論罪。被告所為二次施用安非他命毒品行為，時間緊接，所犯罪名
    相同，顯係基於概括之犯意為之，為連續犯，應依刑法第五十六條之規定以一罪
    論，並加重其刑。併案之臺灣臺中地方法院檢察署九十三年度毒偵字第一三三五
    號甲○○施用第二級毒品犯行部分，雖未經起訴，惟與本件起訴之甲○○施用第
    二級毒品犯行，有連續犯之裁判上一罪關係，本院自得併予審理。再毒品危害防
    制條例已於九十二年七月九日修正公布，並於九十三年一月九日施行，被告犯罪
    時間在該條例修正施行之後，自應適用修正後之毒品危害防制條例規定處理，附
    此敘明。爰審酌被告歷經觀察勒戒、強制戒治之處遇措施，猶未能深切體認毒品
    危害己身之鉅，及早謀求脫離毒害之道，反而於出所後伺機再犯，未見有何收斂
    、警惕之意，足徵被告依賴毒品至深，自有使其接受相當時期監禁以敦化性情之
    必要，惟念及被告於法院審理時尚能坦承犯行，且施用毒品固戕害個人健康至深
    ，然就他人權益之侵害仍屬有限，及其犯罪目的、手段、智識程度等一切情狀，
    量處如主文所示之刑，以示懲儆。
據上論斷，應依刑事訴訟法第二百七十三條之一第一項、第二百九十九條第一項前段
，毒品危害防制條例第十條第二項、第二十三條第二項，刑法第十一條前段、第五十
六條，判決如主文。
中      華      民      國    九十三    年      六      月     三十     日
                                臺灣臺中地方法院刑事第十三庭
                                    法  官  許  月  馨
右正本證明與原本無異。
如不服本判決，應於送達後十日內向本院提出上訴狀（須附繕本），上訴於臺灣高等
法院臺中分院。
                                    書記官
中      華      民      國    九十三    年      六      月     三十     日
附錄所犯法條：
毒品危害防制條例第十條第二項：
施用第二級毒品者，處三年以下有期徒刑。
